【裁判字號】    89,東簡,51
【裁判日期】    890605
【裁判案由】    
【裁判全文】
臺灣臺東地方法院民事簡易判決  八十九年度東簡字第五十一號
    原      告  甲○○○
    訴訟代理人  吳慧琴
    被      告  乙○○
右當事人間請求給付會款事件，本院判決如左：
    主      文
被告應給付原告新臺幣肆拾捌萬玖仟柒佰元。
訴訟費用由被告負擔。
本判決得假執行。
    事實及理由
一、原告聲明：如主文第一、二項所示。
二、事實摘要：原告主張：
  （一）被告於民國（下同）八十五年三月三十日起擔任會首，召集民間互助會，包
        含會首共計二十五名會員，每月互助會金額為新臺幣（下同）五千元，定每
        月三十日開標，原告於八十七年一月三十日以三千元得標，而被告僅清償部
        分會款，尚有會款二萬九千七百元未給付。
  （二）被告於八十五年七月十日起擔任會首，召集民間互助會，包含會首共計三十
        名會員，每月互助會金額為三千元，定每月十日開標，原告參加二會，而此
        互助會於八十七年二月十日開標後，即未繼續於次月開標，原告所參加之二
        會均係活會，被告尚未給付原告會款十九萬六千元。
  （三）被告於八十五年十一月二十五日起擔任會首，召集民間互助會，包含會首共
        計三十名會員，每月互助會金額為五千元，定每月二十五日開標，原告參加
        二會，並分於八十六年十一月二十五日以三千元得標第一會，而被告尚未給
        付原會款十二萬元。另一會原告於八十六年十一月二十五日以三千元得標，
        而被告尚未給付會款十四萬四千元。總計被告共積欠原告會款四十八萬九千
        七百元。
    被告則以系爭會款被告皆已清償完畢，原告之請求自屬無據等語置辯。
三、法院判斷：原告主張其加入被告所召集右揭內容之互助會，並分別於右開時間得
    標或因互助會未繼續開標，原告仍為活會之事實，為被告所不否認，堪信原告之
    主張為真實。被告雖辯以原告所標得之會款，被告均已清償完畢，並未積欠原告
    所主張之數額云云，惟就其抗辯清償之事實均未能舉證以實其說，被告所辯自無
    足採。從而原告主張被告應給付原告四十八萬九千七百元，為有理由，應予准許
    。
四、本件係本於合會有所請求而涉訟，應依職權宣告假執行，原告雖陳明願供擔保請
    求宣告假執行，為僅係促請本院為上開宣告假執職權之發動，併予敘明。
五、據上論結，原告之訴為有理由，依民事訴訟法第七十八條、第三百八十九條第一
    項第三款、第四百三十六條第二項判決如主文。
中      華      民      國    八十九    年      六      月      五      日
                                    臺灣臺東地方法院臺東簡易庭
~B法      官  黃莉莉
右為正本係照原本作成
如對本判決上訴須於判決送達後廿日內向本院提出上訴狀
中      華      民      國    八十九    年      六      月      五      日
~B法院書記官  彭添財


司法院資訊處製作；財團法人民間司法改革基金會備份。
